【裁判字號】    97,訴,614
【裁判日期】    970813
【裁判案由】    違反槍砲彈藥刀械管制條例
【裁判全文】
臺灣屏東地方法院刑事判決               97年度訴字第614號
公  訴  人  臺灣屏東地方法院檢察署檢察官
被      告  甲○○
指定辯護人  本院公設辯護人  乙○○
以上被告因違反槍砲彈藥刀械管制條例案件，經檢察官提起公訴
（97年度偵字第1926號），本院判決如下：
    主  文
甲○○未經許可，持有可發射子彈具有殺傷力之改造手槍，處有
期徒刑參年捌月，併科罰金新臺幣貳拾萬元，罰金如易服勞役，
以新臺幣壹仟元折算壹日。扣案改造手槍壹支（含彈匣壹個，槍
枝管制編號0000000000）及口徑9mm 之制式子彈陸顆均沒收。
    事  實
一、甲○○明知未經主管機關許可，不得擅自持有具殺傷力之槍
    、彈，竟因對槍、彈具有興趣，乃於民國87年間某日，在屏
    東縣屏東市○○路上，以新臺幣20萬元之代價，向真實姓名
    、年籍不詳、綽號「阿水」之成年男子，購得仿BERETTA 廠
    92FS型半自動手槍所製造、業已換裝土造金屬槍管之改造手
    槍1 支（含彈匣1 個，槍枝管制編號：0000000000）及口徑
    9mm 制式子彈9 顆而加以持有，並將之藏放在其位在屏東縣
    屏東市○○路168 巷8 弄4 號住處內或隨身攜帶。嗣於97年
    3 月15日23時30分許，甲○○攜帶上開槍枝及子彈，騎乘車
    號TC2- 035號輕型機車在屏東縣屏東市○○路與光復路口屏
    東火車站前徘徊時，因形跡可疑為警當場查獲，並扣得上開
    槍枝1 支及子彈9 顆。
二、案經高雄市政府警察局苓雅分局報請臺灣屏東地方法院檢察
    署檢察官偵查起訴。
    理  由
一、前開事實業據被告甲○○於警詢、偵查及本院審理中坦承不
    諱，並有高雄市政府警察局苓雅分局搜索扣押筆錄、扣押物
    品目錄表各1 紙（此類文書係被告以外之人於審判外所做之
    書面陳述，屬於傳聞證據。惟其本質上屬公務員本於職權所
    為，其正確性及可信性頗高，如有錯誤亦可請求更正，應屬
    刑事訴訟法第159 條之4 第1 款所謂由公務員職務上所製作
    之紀錄或證明文書，具有證據能力）及現場照片3 幀附卷可
    考，復有上開改造手槍1 支及子彈9 顆扣案供憑。而扣案槍
    、彈經送內政部警政署刑事警察局鑑定結果認為：「送鑑手
    槍壹枝（槍枝管制編號0000000000），認係改造手槍，由仿
    BERETTA 廠92FS型半自動手槍製造之槍枝，換裝土造金屬槍
    管而成，擊發功能正常，可供擊發適用子彈使用，認具殺傷
    力。送鑑子彈玖顆，認均係口徑9mm 制式子彈，採樣參顆試
    射，均可擊發，認具殺傷力。」此有該局刑鑑字第09700419
    13號槍彈鑑定書1 份在卷足憑，堪認被告自白與事實相符，
    是以本件事證已臻明確，被告犯行堪以認定。
二、核被告甲○○所為，係犯槍砲彈藥刀械管制條例第8 條第4
    項之持有其他可發射子彈具有殺傷力之改造手槍罪及同條例
    第12條第4 項之持有子彈罪。被告以一持有行為，同時觸犯
    上開2 罪，屬想像競合，應從一重之持有改造手槍罪處斷。
    又公訴人雖依被告在偵查中之供詞，認為被告係於「83年間
    」開始持有上開槍、彈，惟被告於警詢時先稱：「我於『87
    年』1 月初時在屏東縣屏東市○○路上向一名綽號阿水之男
    子以新台幣20萬元之代價購買（扣案槍、彈）。」（警詢卷
    第2 頁），迄本院審理時亦稱「（扣案槍、彈）應該是在『
    87年間』買的。」（本院卷第29頁），前後陳述時間吻合，
    且被告於警詢之陳述距離其開始持有之時間較接近，衡情記
    憶較為鮮明，而其後於本院審理時又為相同之陳述，洵非巧
    合，因此自以此兩次陳述之持有時間較為可信，公訴意旨認
    為被告係自83年開始持有，尚有未洽，應予敘明。爰審酌被
    告之智識程度，無犯罪前科，其無故向他人購入具殺傷力之
    手槍1 支（含彈匣1 個）及制式子彈9 顆，持有之子彈數量
    甚多，其並因隨身攜帶至火車站之公共場所前而遭查獲，對
    他人生命身體安全及社會秩序所生危害程度非輕，惟其持有
    期間並未持以滋事犯罪，事後又坦承犯行，態度尚稱良好等
    一切情狀，量處如主文所示之刑，並就罰金刑部分，諭知易
    服勞役之折算標準，以資懲儆。扣案手槍1 支（含彈匣1 個
    ）及具殺傷力之制式子彈6 顆為違禁物，應依刑法第38條第
    1 項第1 款規定宣告沒收。其餘扣案子彈3 顆經試射鑑定完
    畢後，僅剩彈殼，已無殺傷力，非屬違禁物，故不併予宣告
    沒收。
據上論斷，應依刑事訴訟法第299 條第1 項前段，槍砲彈藥刀械
管制條例第8 條第4 項、第12條第4 項，刑法第11條前段、第55
條、第42條第3 項、第38條第1 項第1 款，判決如主文。
中    華    民    國    97    年    8     月    13    日
                  刑事第四庭    審判長法  官  莊鎮遠
                                      法  官  蔡嘉裕
                                      法  官  王以齊
以上正本證明與原本無異。
如不服本判決應於收受本判決送達後十日內向本院提出上訴書狀
，其未敘述上訴理由者，並得於提起上訴後十日內向本院補提理
由書狀（均須按他造當事人之人數附繕本）「切勿逕送上級法院
」
中    華    民    國    97    年    8     月    13    日
                                      書記官  蔡進吉
附錄本案論罪科刑法條；
槍砲彈藥刀械管制條例第8 條
未經許可，製造、販賣或運輸鋼筆槍、瓦斯槍、麻醉槍、獵槍、
空氣槍或第4 條第1 項第1 款所定其他可發射金屬或子彈具有殺
傷力之各式槍砲者，處無期徒刑或5 年以上有期徒刑，併科新臺
幣1 千萬元以下罰金。
未經許可，轉讓、出租或出借前項所列槍枝者，處5 年以上有期
徒刑，併科新臺幣1 千萬元以下罰金。
意圖供自己或他人犯罪之用，而犯前二項之罪者，處無期徒刑或
7年 以上有期徒刑，併科新臺幣1 千萬元以下罰金。
未經許可，持有、寄藏或意圖販賣而陳列第1 項所列槍枝者，處
3年 以上10年以下有期徒刑，併科新臺幣700 萬元以下罰金。
第1 項至第3 項之未遂犯罰之。
槍砲彈藥刀械管制條例第12條第4 項
未經許可，持有、寄藏或意圖販賣而陳列子彈者，處5 年以下有
期徒刑，併科新台幣300 萬元以下罰金。


司法院資訊處製作；財團法人民間司法改革基金會備份。
